臺灣板橋地方法院刑事判決　　　　　　　99年度訴字第2806號
公　訴　人　臺灣板橋地方法院檢察署檢察官
被　　　告　陳進財
選任辯護人　李基益律師
被　　　告　潘威宏
選任辯護人　黃英豪律師
被　　　告　賴文良
選任辯護人　溫啟仁律師
上列被告等因違反毒品危害防制條例等案件，經檢察官提起公訴
（98年度偵字第34264號），本院判決如下：
    主  文
陳進財犯如附表壹所示之罪，各處如附表壹所示之刑。應執行無
期徒刑，褫奪公權終身，扣案附表編號柒之行動電話壹支（含
門號0000000000號SIM卡壹枚）沒收，未扣案之販賣第一級毒品
、第二級毒品、第三級毒品所得各為新臺幣拾萬捌仟元、新臺幣
壹萬伍仟元、新臺幣貳萬玖仟柒佰元均沒收，如全部或一部不能
沒收時，均以其財產抵償之。
潘威宏犯如附表貳所示之罪，各處如附表貳所示之刑，又意圖販
賣而持有第三級毒品，處有期徒刑壹年陸月，扣案如附表編號
貳、之愷他命各壹包（驗前純質淨重分別為陸點捌肆公克、拾
柒點陸伍公克）均沒收銷燬，前開毒品之外包裝袋貳只均沒收。
應執行有期徒刑貳拾伍年，扣案如附表編號壹之甲基安非他命
柒包（驗前總純質淨重拾陸公克）、編號貳、之愷他命各壹
包（驗前純質淨重分別為陸點捌肆公克、拾柒點陸伍公克）均沒
收銷燬，扣案如附表編號陸所示之物及前開毒品之外包裝袋玖
只均沒收，未扣案之販賣第一級、第二級毒品所得各共計新臺幣
貳萬玖仟貳佰元、新臺幣貳萬壹仟伍佰元均沒收，如全部或一部
不能沒收時，均以其財產抵償之。
賴文良明知為禁藥而轉讓，處有期徒刑柒月。
    事  實
一、陳進財明知海洛因、甲基安非他命及愷他命（Ketamine，俗
    稱K 他命）分別為毒品危害防制條例所明定列管之第一級、
    第二級、第三級毒品，不得販賣，竟分別基於販賣第一級海
    洛因、第二級毒品甲基安非他命及第三級毒品愷他命之犯意
    ，均以其所有行動電話門號0000000000號及其持用之行動電
    話門號0000000000號、0000000000號作為販毒聯絡工具，分
    別於附表一所示時間、地點，各以如附表一所示之價格，販
    賣如附表一所示海洛因、愷他命及甲基安非他命予潘威宏以
    營利。
二、潘威宏明知海洛因、甲基安非他命及愷他命（Ketamine，俗
    稱K他命）分別為毒品危害防制條例所明定列管之第一級、
    第二級毒品及第三級毒品，不得販賣、持有，亦明知甲基安
    非他命經中央衛生主管機關明令公告列為禁藥，不得轉讓，
    竟基於意圖販賣而持有第三級毒品之犯意，於前開附表一編
    號3 所示時、地向陳進財販入前開第三級毒品愷他命後遂意
    圖販賣，本欲以每公克600 元之價格販出，因第三級毒品品
    質不佳而未售出，其中部分供己施用，剩餘持有第三級毒品
    2 包（驗前純質淨重分別為6.84公克、17.65 公克），又分
    別基於販賣第一級海洛因、第二級毒品甲基安非他命之犯意
    ，前於98年6 、7 月間某日，以不詳代價向陳進財販入第一
    級毒品海洛因、第二級毒品甲基安非他命後，即以其所有之
    行動電話門號0000000000號作為販毒聯絡工具，分別於附表
    二編號1 至15所示時間、地點，以如附表二編號1 至15所示
    之方式，分別販賣第一級毒品海洛因、第二級毒品甲基安非
    他命予如附表貳編號1 至15所示之人以營利，並基於轉讓禁
    藥之犯意，於附表二編號16至18所示時間、地點，以如附表
    二編號16至18所示之方式，均未取得任何代價，轉讓甲基安
    非他命予蔡建華。
三、賴文良明知甲基安非他命為毒品危害防制條例所明定列管之
    第二級毒品，並經中央衛生主管機關明令公告列為禁藥，不
    得轉讓，竟基於轉讓禁藥之犯意，於民國98年10月中旬某日
    19時或同日20時許，在其位於臺北縣樹林市（現改制為新北
    市樹林區，下同）保安街2 段197 巷9 號3 樓住所內，因向
    潘威宏購買第一級毒品海洛因半錢，金額9,000 元，只付現
    金5,000 元，另以甲基安非他命2 公克，有償轉讓予潘威宏
    以抵扣所積欠購買海洛因之價金4,000 元。
四、嗣因臺灣板橋地方法院檢察署向本院就潘威宏、賴文良分別
    持用以販賣毒品之行動電話門號0000000000號、0000000000
    號聲請通訊監察，發覺如附表一、附表二所示販賣販賣毒品
    及轉讓禁藥之行為，於98年12月10日17時30分許，前往潘威
    宏位於臺北縣新莊市（現改制為新北市新莊區○○○○路62
    巷2 號2 樓租屋處查獲陳進財、潘威宏等2 人，並在前開處
    所內桌子抽屜內扣得附表三編號1 至3 所示之第二、三級毒
    品、編號4 所示之殘渣袋1 個、分裝袋4 個、分裝鏟6 支，
    在桌上扣得編號4 所示之玻璃球1 顆、甲基安非他命吸食器
    2 組、編號5 至8 所示之行動電話（各含SIM 卡）、編號9
    之現金201,500 元，在陳進財身上扣得現金10萬元（其中5
    萬元係潘威宏回帳予陳進財之販毒所得），始悉上情。
五、案經臺北縣政府警察局（現改制為新北市政府警察局）新莊
    分局移送臺灣板橋地方法院檢察署檢察官偵查起訴。
    理  由
一、證據能力：
  (一)按被告以外之人於審判外之言詞或書面陳述，除法律有規定
    者外，不得作為證據，刑事訴訟法第159 條第1 項定有明文
    。被告陳進財、賴文良及其等辯護人否認證人即同案被告潘
    威宏於警詢時供述之證據能力。經查：本案證人潘威宏於警
    詢所言，性質上屬於被告陳進財、賴文良以外之人於審判外
    所為之言詞陳述，無證據能力。
  (二)按被告以外之人於審判外之陳述，雖不符前4 條之規定，而
    經當事人於審判程序同意作為證據，法院審酌該言詞陳述或
    書面陳述作成時之情況，認為適當者，亦得為證據。當事人
    或辯護人於法院調查證據時，知有第159 條第1 項不得為證
    據之情形，而未於言詞辯論終結前聲明異議者，視為有前項
    之同意。刑事訴訟法第159 條之5 定有明文。本案言詞辯論
    終結前，除證人潘威宏於警詢時之證述，被告陳進財、賴文
    良及其等辯護人有所爭執外，被告陳進財、潘威宏、賴文良
    及其等辯護人均不爭執被告以外之人於審判外之言詞陳述或
    書面陳述之證據能力（見本院卷第67頁、第109 頁反面、第
    176 頁反面至第177 頁），揆諸上開規定，視為被告等人已
    同意上開各該證據方法得作為證據，而本院審酌上開各該證
    據均非非法取得之證據，並無證據力明顯過低之情形，復經
    本院於審判期日就上開證據依法進行調查、辯論，依法均有
    證據能力。
二、犯罪事實一部份：
    訊據被告陳進財固坦承行動電話門號0000000000號係其所持
    用，並曾用以與被告潘威宏聯絡相關毒品之事實，惟矢口否
    認有何販賣第一級毒品海洛因、第二級毒品甲基安非他命及
    第三級毒品愷他命予被告潘威宏之犯行，辯稱：其與被告潘
    威宏互相關心，被告潘威宏才會在電話中告知其收取販賣毒
    品價金之事，另因被告潘威宏積欠其金錢，於電話中方提及
    要將收取之金錢交付，後改稱其與被告潘威宏之借貸關係應
    是其欠被告潘威宏12萬元，又因其與被告潘威宏合資購買毒
    品，被告潘威宏才交付予金錢云云。經查：
  (一)被告陳進財於98年6、7月間及附表一所示之時、地分別販賣
    海洛因、甲基安非他命及愷他命予被告潘威宏，雙方並約定
    以回帳方式交付價金，亦即被告陳進財拿毒品予被告潘威宏
    販賣，被告潘威宏從販毒所得中抽取其應得之利潤後，再交
    付予被告陳進財前開積欠購買毒品之價金，其計價方式為：
    被告陳進財以每錢海洛因18,000元販賣予被告潘威宏，被告
    潘威宏再以每8分之1錢海洛因2,500元出售予他人；甲基安
    非他命由被告潘威宏以每公克2,000元至2,500元之定價賣出
    ，於被告潘威宏賣出1兩甲基安非他命時，被告陳進財即從
    中抽取5,000元；被告陳進財以每公克450元之價格出售愷他
    命66公克予被告潘威宏；被告陳進財販賣第一、二、三級毒
    品予被告潘威宏均有賺取價差；扣案現金其中之5萬元是被
    告潘威宏販賣予附表二所示之人之販毒所得，當天回帳交付
    現金5萬元予被告陳進財等事實，業經證人即被告潘威宏迭
    於偵查、本院羈押庭及審理時證述綦詳（見臺灣板橋地方法
    院檢察署98年度偵字第34264號偵查卷2第24、25頁、本院98
    年度聲押字第848號卷第3頁反面及本院卷第196頁至第202頁
    ）。
  (二)又被告陳進財所持用之行動電話門號0000000000號、000000
    0000號與證人即被告潘威宏持用之行動電話門號0000000000
    號自98年9月中旬起，有如附表四所示之監聽譯文所示之內
    容（見同上偵查卷1第152頁起至第213頁反面），即被告陳
    進財與證人潘威宏間，有頻繁之聯繫，復經證人潘威宏於審
    理時證稱係其與被告陳進財之對話無誤，且其內容屢屢提及
    「八一」、「四一」、「男生」等語，又「八一」、「四一
    」有時是指購買海洛因，有時是指購買甲基安非他命，又四
    一、八一之海洛因分別是0.9 公克、0.45公克，而四一、八
    一之甲基安非他命分別是8.5 至9 公克、4.5 公克，「男生
    」則是指甲基安非他命，如附表四所示之通訊監察譯文均屬
    證人潘威宏向被告陳進財購買毒品或證人潘威宏回帳予被告
    陳進財之對話，業經證人潘威宏到庭證述明確（本院卷第19
    9 頁至第200 頁反面），足認被告陳進財確於98年9 月中旬
    起，與證人潘威宏間有毒品上下游之關係，期間陸續有販賣
    毒品、回帳等情事，是證人潘威宏所證述被告陳進財於附表
    一所示時地販賣毒品之犯行，應非子虛。至證人潘威宏於本
    案交保後，郵寄至本院關於其錯誤指認毒品上游為被告陳進
    財之信件內容，是因被告陳進財找兩個人站立於其身邊，又
    在被告陳進財住處，其因害怕方予書寫，該信件之內容與事
    實不符等事實，業據證人潘威宏於本院審理時證述綦詳（見
    本院卷第198 頁反面）。至被告陳進財辯以因其積欠證人潘
    威宏12萬元債務，證人潘威宏心生怨恨而誣陷之云云，查被
    告陳進財確有積欠證人潘威宏10萬元之債務，證人潘威宏確
    有向被告陳進財催討過該筆債務，經被告陳進財表示沒錢清
    償，證人潘威宏亦未多表示什麼，且未曾於電話中向被告陳
    進財催討，且證人潘威宏本欲回帳販售毒品所得12萬元予被
    告陳進財，被告陳進財表示，既然出事了，就用以抵扣積欠
    之10萬元債務，又查獲當天係證人潘威宏欲拿錢給被告陳進
    財，被告陳進財準備外出購買毒品，未料為警查獲扣案現金
    ，證人潘威宏非因供出上游可以減刑而為虛偽陳述等情，業
    經證人潘威宏證述明確（見本院卷第197 頁反面、第201 頁
    反面、第202 頁），是證人潘威宏顯非因被告陳進財攜帶大
    量現金竟未償還債務而誣指被告陳進財，且被告陳進財積欠
    證人潘威宏之10萬元債務，亦與證人潘威宏本欲回帳之12萬
    元相互抵扣，證人潘威宏與被告陳進財間已無債權債務關係
    存在，證人潘威宏更無何動機誣指被告陳進財等情，堪以認
    定，被告陳進財前開所指證人潘威宏誣陷云云，顯不可採。
    又證人潘威宏於偵查、本院審理時，均係具結後而為前開證
    述，其既與被告陳進財無仇恨怨隙而無誣指之動機，且其本
    身業已坦認附表二販毒犯行，實無甘冒偽證罪責而為虛偽陳
    述之理，是證人潘威宏於偵查及本院審理時之證述，確與事
    實相符而值採信，被告陳進財前開所辯均不足採信。此外，
    並有被告潘威宏所有、如附表三編號6 之門號0000000000號
    行動電話（含SIM 卡1 枚）、被告陳進財所有、用以聯絡前
    開犯行即附表編號7 之門號0000000000號行動電話（含SIM
    卡1 枚）及被告潘威宏回帳予被告陳進財之現金5 萬元（詳
    見二、(三)所述）扣案可憑，均足見被告潘威宏與被告陳進財
    間有頻繁之毒品上下游關係無疑。
  (三)另扣案三編號9之現金301,500元，被告陳進財及其辯護人辯
    稱其中之1,500元為其所有，其餘30萬元為其妻莊卉穎所有
    ，與本件犯行無關云云，經查：證人即被告陳進財之妻莊卉
    穎於本院審理時證稱：扣案現金中之30萬元為其所有，當天
    其向陳芳蘭借貸20萬元現金，另外10萬元現金是其所有的，
    30萬元是其向他人借票需要湊出之票錢，置於汽車置物箱，
    回家後，被告陳進財隨即開車出門，其後來才想到錢放在車
    上，就打電話給被告陳進財告知代其保管等語（見本院卷第
    203至205頁），並提出陳芳蘭永豐商業銀行社子分行存摺內
    頁（98年12月10日提領現金20萬元）及土地抵押權設定書各
    1份（均影本，見本院卷第211至213頁）。惟果如證人莊卉
    穎所述，扣案現金30萬元是要償還支票票款等其他債務所用
    ，又係向陳芳蘭借貸而來，對其而言，應有相當重要性，況
    30萬元非小額金錢，就金錢置於車上有遭偷竊之虞，亦為常
    人所知，衡諸常情，證人莊卉穎應無隨意置於車上任被告陳
    進財駕駛他處之理，且觀諸證人莊卉穎提出之土地抵押權設
    定書，其土地抵押權人為王陳碧月，非債權人陳芳蘭，又該
    設定抵押權之日期為98年2月10日，與證人所稱借貸時間為
    查獲當日即98年12月10日，已相隔10月，且證人無法提出欲
    清償票款或債務之相對人真實姓名、年籍資料，況證人莊卉
    穎為被告陳進財之妻，亦有迴護偏袒被告之虞，綜上可知，
    證人莊卉穎之證詞是否可信，顯有可疑。又扣案現金中之5
    萬元係被告潘威宏犯如附表二所示之犯行所得，當天回帳交
    付予被告陳進財等情，業經證人潘威宏於本院審理時證述明
    確（見本院卷第198頁反面、第201頁），又證人潘威宏之證
    詞較具可信性，前已述及，是以扣案附表三編號9之現金301
    ,500元，其中之5萬元為被告潘威宏於98年6、7月間購入第
    一、二級毒品後，犯如附表二所示之犯行所得，並於98年12
    月10日回帳交付予被告陳進財，係被告陳進財所有之犯罪所
    得，惟此部分非本件起訴範圍，應為檢察官另行偵查之重要
    事證，至其餘之現金251,500元其中之1,500元雖為被告陳進
    財所有，業經被告陳進財陳明在卷，惟無證據足認係其為本
    件犯行所得，及其中之25萬元，縱認證人莊卉穎證述可疑，
    亦無其他證據足認為被告陳進財所有或與被告陳進財本件犯
    行有何關連，爰不予宣告沒收。
三、犯罪事實二部分：
  (一)犯罪事實二即附表二所示之犯罪事實，業據被告潘威宏於警
    詢、偵查及本院羈押、準備程序、審理時均坦承不諱（見臺
    灣板橋地方法院檢察署98年度偵字第34264 號偵查卷1第21
    頁、同上偵查卷2 第23至25頁及本院卷第3 頁反面、第109
    頁、第178 頁），核與證人即購買海洛因之人林志平於偵查
    、劉紋君、賴文良於警詢及偵查中所證買賣海洛因、購買甲
    基安非之人鄭毓昶、魏君芳於警詢及偵查中所證買賣甲基安
    非他命、受讓甲基安非他命之人蔡建華於警詢及偵查中所證
    受讓甲基安非他命之情節相符（見同上偵查卷2 第88至89頁
    、第32至33頁、第62至63頁、第33至34頁、第26頁反面至第
    27頁反面、同上偵查卷1第42至47頁、第77頁反面至第78頁
    反面、第47至50頁、第29頁），並有被告潘威宏用以聯絡前
    開犯行之行動電話門號0000000000號與證人林志平、蔡建華
    、鄭毓昶、劉紋君、魏君芳及賴文良持用之行動電話門號分
    別為號、號、0000000000號、0000000000號、0000000000號
    、0000000000號監聽譯文1份在卷可稽（見臺灣板橋地方法
    院檢察署99年度警聲搜字第52號偵查卷第17頁、第34頁反面
    至第35頁、第41頁反面、第50頁、第94頁、第109頁、第154
    頁反面、第47頁反面、第71頁、第91頁反面、第148頁、第
    143頁、第169頁、第191頁反面、第43頁），及被告潘威宏
    所有、如附表三編號6之門號0000000000號行動電話（含SIM
    卡1枚）扣案可憑。又扣案被告潘威宏所有之白色晶體7包、
    米白色細晶體各1包，經內政部警政署刑事警察局鑑定結果
    各含有第二級毒品甲基安非他命、第三級毒品愷他命成分，
    因鑑驗取樣各為0.07公克、0.12公克、0.09公克，甲基安非
    他命7包之驗前總純質淨重約為36公克，愷他命各1包之驗前
    純質淨重各約為6.84公克、17.65公克，有該局99年1月4日
    刑鑑字第0980172817號毒品鑑定書1份在卷（見臺灣板橋地
    方法院檢察署98年度偵字第34264號偵查卷第16至17頁）可
    稽，均係當場查獲之毒品。足認被告潘威宏之自白均應與事
    實相符，堪予採信。
四、犯罪事實三部分：
    上開犯罪事實三之事實，業經被告賴文良坦認在卷（見臺灣
    板橋地方法院檢察署98年度偵字第34264 號卷2 第29頁、本
    院卷第150 頁反面、第178 頁反面），核與證人即同案被告
    潘威宏於本院審理時之證詞相符，並於本院審理時提示證人
    即同案被告潘威宏，其所持用之行動電話門號0000000000號
    與被告賴文良持用行動電話門號0000000000號之通訊監察譯
    文：「於98年8 月10日下午7 時31分許，賴文良（下稱A
    ）問：胖哥怎樣。潘威宏（下稱B ）答：不良，你那邊有沒
    有硬的。A ：有啊。B ：還是那硬的來跟我換要不要。A ：
    好阿。B ：我現在要過去了。同日20時12分許，B ：你一
    樣拿7,000 給我，不夠的話再拿給補就好。A ：這樣子多少
    。B ：補2 個給我就好了嘛。A ：7,000 ，好。B ：你之前
    不是差2,000 ，那你拿那個補就好了。A ：好，我知道。B
    ：我已經到了。98年11 月15 日上午6 時2 分，由被告賴
    文良傳給被告潘威宏之簡訊內容：胖哥，我等會先還你錢，
    再跟你借8 千嗎？還是跟你換，我最晚20號可以跟你清，我
    在自強路這裡等你好嗎？同日上午9 時15分，由被告潘威
    宏傳給被告賴文良之簡訊內容：我等一下到，再說。」（見
    同上偵查卷第137 、146 頁），並經證人潘威宏證述上開通
    訊監察譯文之內容為被告賴文良要向其購買海洛因，因
    被告賴文良之現金不足，故交付甲基安非他命以代之，另通
    訊監察譯文之內容亦為被告賴文良本欲以甲基安非他命
    與其交換海洛因，惟其沒有與被告賴文良交換，而讓被告賴
    文良賒欠購買之價金，又其販售海洛因予被告賴文良，被告
    賴文良以甲基安非他命與其交換之次數有2 次，即為本件起
    訴之98年10月中旬某日及該前開譯文所示之內容等語明
    確（見本院卷第175 頁反面、第176 頁），足認被告賴文良
    與被告潘威宏間，前確曾有被告賴文良以甲基安非他命向被
    告潘威宏交換海洛因之情事，是被告賴文良辯稱此次亦為其
    向被告潘威宏購買第一級毒品海洛因，價金為9,000 元，因
    現金不足，故以現金5,000 元及價值4,000 元之甲基安非他
    命2 公克交付予被告潘威宏等語，堪以採信。
  (二)至證人潘威宏於偵查中證述其以4 千元價金向被告賴文良購
    買甲基安非他命2 公克云云，被告潘威宏嗣於本院羈押庭時
    ，即供稱被告賴文良以安非他命2 公克與其交換，就是以金
    錢上與其抵扣4 千元等語明確（見本院卷第150 頁反面），
    且於本院審理時經交互詰問程序及檢察官告以可能涉犯偽證
    罪責後，復證述如上，足認證人潘威宏於本院審理時之證詞
    較為可信，且被告賴文良供稱其因購買數量較少，買進甲基
    安非他命1 公克為2,000 元，有時為2,500 元，被告潘威宏
    買進甲基安非他命則為1 公克不到1,000 元等語在卷（見本
    院卷第178 頁反面），是被告潘威宏既有其管道可以低價購
    入甲基安非他命，實無向被告賴文良購入較高價錢之甲基安
    非他命之理，故證人潘威宏於偵查之證詞能否採信，確有可
    疑。
  (三)起訴書就被告賴文良上開犯行雖認係成立販賣第二級毒品罪
    ，然所謂販賣者必以有營利之意圖為要件。查被告賴文良於
    本院聲押庭及審理中均坦承係向被告潘威宏購買海洛因，價
    金不足4,000 元部分，以甲基安非他命2 公克抵扣，故轉讓
    予被告潘威宏，並無營利之意圖，再者，被告賴文良販賣甲
    基安非他命予被告潘威宏之犯嫌，公訴人僅以證人潘威宏於
    警詢、偵查時之證詞為佐，未提出其他客觀積極事證，依罪
    疑唯輕之原則，亦尚難認定被告有營利之意圖，故被告賴文
    良應僅係轉讓甲基安非他命，要無成立販賣之餘地。
五、又按本法所稱禁藥，係指藥品有左列各款情形之一者：一、
    經中央衛生主管機關明令公告禁止製造、調劑、輸入、輸出
    、販賣或陳列之毒害藥品。二、未經核准擅自輸入之藥品。
    但旅客或隨交通工具服務人員攜帶自用藥品進口者，不在此
    限。（以上第一項）前項第二款自用藥品之限量，由中央衛
    生主管機關會同財政部公告之。（以上第二項）」，藥事法
    第22條定有明文。查以，安非他命類（Amphetamine-like）
    藥品，對中樞神經具有強烈興奮作用，服用後會引起不安、
    頭昏、顫抖、亢進性反應、失眠、焦慮、譫妄，並產生耐藥
    性、依賴性、欣慰感等副作用。基於維護國民健康，前經行
    政院衛生署分別於68年7 月7 日以該署衛署藥字第221433號
    、於69年12月8 日以該衛署藥字第301124號公告列為不准登
    記藥品及禁止使用各在案，復經同署於75年7 月11日以該署
    衛署藥字第597627號公告安非他命類（Amphetamine-like）
    藥品包括Amphetamine 、Dexamphetamine、Methamphetamin
    e 與其衍生物之鹽類及製劑，一概禁止使用等情，有上開公
    告可查。則甲基安非他命既經行政院衛生署上開公告列為不
    准登記及禁止使用之藥品，並對國人宣導多年，又被告潘威
    宏、賴文良係心智正常之成年男子，對於外界資訊之接收應
    無障礙，其既明知其如附表2 所轉讓之物為甲基安非他命，
    屬毒品危害防制條例第2 條第2 項第2 款規定之第二級毒品
    ，且係違禁物，自不得就甲基安非他命為禁藥等情委為不知
    ，是被告潘威宏、賴文良明知「甲基安非他命」係第二級毒
    品，且係禁藥乙節洵堪認定。
六、綜上，本案事證明確，被告陳進財、潘威宏、賴文良犯行均
    堪認定，均應依法論科。
七、論罪科刑：
  (一)按海洛因、甲基安非他命、愷他命分屬毒品危害防制條例第
    2條第2項第1款、第2款、第3款規定之第一、二、三級毒品
    ，核被告陳進財所為如附表一所示販賣海洛因、甲基安非他
    命及愷他命之行為，各係犯毒品危害防制條例第4條第1項、
    第2項、第3項之販賣第一級、第二級、第三級毒品罪；被告
    潘威宏所為意圖販賣而持有第三級毒品及如附表二編號1至1
    5所示販賣海洛因、甲基安非他命之行為，各係犯毒品危害
    防制條例第5條第3項之意圖販賣而持有第三級毒品罪及同條
    例第4 條第1 項、第2 項之販賣第一級、第二級毒品罪。被
    告陳進財因販賣海洛因、甲基安非他命、愷他命而持有各該
    售出第一、二、三級毒品之低度行為，均應為該次販賣之高
    度行為吸收，不另論罪。被告潘威宏因各次販賣海洛因、甲
    基安非他命而持有各該售出第一、二級毒品之低度行為，均
    應為該次販賣之高度行為吸收，不另論罪。又甲基安非他命
    業經行政院衛生署公告列為禁藥管理，同屬藥事法第22條第
    1 項第1 款所稱之禁藥，核被告潘威宏所為如附表二編號16
    至18所示轉讓甲基安非他命行為及被告賴文良所為，均係犯
    藥事法第83條第1 項之轉讓禁藥罪。此部分轉讓甲基安非他
    命犯行，雖亦構成毒品危害防制條例第8 條第2 項之轉讓第
    二級毒品罪，然因本案未符合毒品危害防制條例所規定任何
    加重要件，無法定刑加重後較藥事法第83條第1 項法定刑為
    重之情形，藥事法第83條第1 項轉讓禁藥罪既為毒品危害防
    制條例第8 條第2 項轉讓第二級毒品罪之後法，且為重法，
    應優先適用（最高法院98年度臺上字第6962號判決要旨參照
    ）。檢察官認被告潘威宏此行為當論以毒品危害防制條例第
    8 條第2 項之轉讓第二級毒品罪，及被告賴文良所為涉犯毒
    品危害防制條例第4 條第2 項之販賣第二級毒品罪嫌，容有
    未洽，因基本社會事實同一，依法變更應適用之法條。被告
    潘威宏、賴文良轉讓甲基安非他命前之持有行為與之後的轉
    讓行為，為實質上一罪之階段行為，高度之轉讓行為已依藥
    事法加以處罰，依法律適用完整性之法理，其低度之持有行
    為不能再行割裂適用毒品危害防制條例加以處罰（最高法院
    82年度臺上字第4076號判決參照）。又被告陳進財所犯附表
    一編號1 至3 所示之3 罪間、被告潘威宏所犯附表貳編號1
    至18及意圖販賣而持有第三級毒品罪之19罪間，其犯意各別
    ，行為互殊，均應分論併罰。
  (二)按犯毒品危害防制條例第4 條第2 項之罪，供出毒品來源，
    因而查獲其他正犯或共犯者，減輕或免除其刑，毒品危害防
    制條例第17條第1 項定有明文，係指犯罪行為人供出毒品來
    源之對向性正犯，或與其具有共同正犯、共犯（教唆犯、幫
    助犯）關係之毒品由來之人的相關資料，諸如其前手或共同
    正犯、共犯之姓名、年籍、住居所或其他足資辨別之特徵等
    項，使調查或偵查犯罪之公務員得據以對之發動調查或偵查
    程序，並因此而確實查獲其人、其犯行者，始足該當（最高
    法院99年度台上字第7606號判決參照）。查被告陳進財、潘
    威宏於98年12月10日17時30分許同時為警查獲時，斯時僅就
    被告潘威宏、賴文良分別持用以販賣毒品之行動電話門號00
    00000000號、0000000000號實施通訊監察，認被告潘威宏、
    賴文良涉嫌販賣毒品，因而經本院核發搜索票發動搜索而查
    獲之，斯時尚未有確切證據足以合理懷疑毒品來源係被告陳
    進財，此有前開通訊監察譯文及搜索票各1份在卷可參（見
    臺灣板橋地方法院檢察署98年度警聲搜字第4088號、99年度
    警聲搜字第51、52號、98年度偵字第34264號卷1、卷2），
    且為警查獲後，被告陳進財矢口否認有何販賣毒品犯行，經
    被告潘威宏供出毒品來源，因而查獲正犯即陳進財，核與毒
    品危害防制條例第17條第1項之規定相符，應減輕其刑。
  (三)復按毒品危害防制條例第17條第2 項規定：「犯第4 條至第
    8條之罪於偵查及審判中均自白者，減輕其刑。」。本案被
    告潘威宏所犯如附表二所示販賣第一、二級毒品及意圖販賣
    而持有第三級毒品罪，迭經被告潘威宏於偵訊、本院準備程
    序及審理時為肯定之供述而表示認罪，爰就被告潘威宏涉犯
    前開法條部分，均依毒品危害防制條例第17條第2項之規定
    ，減輕其刑，並依法遞減之。至被告賴文良所為及被告潘威
    宏如附表二編號16至18所示之轉讓第二級毒品甲基安非他命
    犯行，則因藥事法無轉讓禁藥於供出毒品來源，因而查獲其
    他正犯或共犯者，減輕或免除其刑及偵查及審判中自白應減
    輕其刑之規定，無割裂適用毒品危害防制條例第17條規定之
    餘地，爰不減輕其刑，附此敘明。
  (四)至被告潘威宏及其辯護人陳稱販賣毒品係因長期失業無收入
    ，且家中尚有妻兒賴其撫養，經濟困窘，又其僅國中畢業、
    智識不高，因一時失慮，在被告陳進財之慫恿下，始為本件
    犯行，又其犯罪期間不足4月，時間不長，販賣毒品之數量
    、規模均不大，於毒品交易市場應屬中、下游，尚難與長期
    大量販賣毒品之大盤毒梟等視之，縱依毒品危害防制條例第
    17條之規定減輕其刑，仍有情輕法重之虞，應適用刑法第59
    條之規定酌減其刑云云，然按刑法第59條之酌量減輕其刑，
    必須犯罪另有其特殊之原因與環境等等，在客觀上足已引起
    一般同情，認為即予宣告法定最低刑期，猶嫌過重者，始有
    其適用；至於犯罪之動機、犯罪之手段或犯罪後之態度等情
    狀，僅可為法定刑內從輕科刑之標準，不得據為酌量減輕之
    理由（最高法院69年度臺上字第328號、第3071號、70年度
    臺上字第2511號、77年度臺上字第4382號、80年度臺上字第
    4777號、84年度臺上字第2164號、91年度臺上字第733號判
    決亦同此意旨），查販賣第一、二級毒品、轉讓禁藥及意圖
    販賣而持有第三級毒品等犯行對社會風氣及治安危害重大，
    為政府嚴加查緝之重大犯罪，被告潘威宏明知毒品對人體身
    心健康危害之烈，竟意圖販賣而持有第三級毒品，並進而為
    販賣及轉讓毒品犯行，危害社會治安甚大，並查無在被告潘
    威宏個人方面有何特殊之原因或環境客觀上足以引起一般人
    同情，是本院認無從依法酌減其刑。
  (五)爰審酌被告陳進財、潘威宏、賴文良正值青壯，不思循正當
    途徑賺取錢財，竟各為本件犯行，所為嚴重危害社會秩序與
    國民健康，兼衡渠等素行（參卷附臺灣高等法院被告前案紀
    錄表各1份）、犯罪之動機、目的、手段、智識程度、販毒
    及轉讓禁藥之數量、次數、販毒所得、除被告潘威宏犯後自
    警詢、偵訊及本院審理時均坦承犯行，態度良好外，被告陳
    進財、賴文良均否認犯行等一切情狀，分別量處如主文所示
    之刑，並就被告陳進財、潘威宏部分定其應執行之刑，並依
    刑法第37條第1 項之規定，就被告陳進財宣告無期徒刑部分
    ，宣告褫奪公權終身。
  (六)按刑罰法令關於沒收之規定，兼採職權沒收主義與義務沒收
    主義。職權沒收，係指法院就屬於被告所有，供犯罪所用、
    預備用或因犯罪所得之物，仍得本於職權斟酌是否宣告沒收
    ，例如刑法第38條第1 項第2 款、第3 款、第3 項前段等規
    定屬之。義務沒收，則又可分為絕對義務沒收與相對義務沒
    收。前者指凡法條有：「不問屬於犯人與否，沒收之」之特
    別規定者屬之，法院就此等物品是否宣告沒收，無斟酌餘地
    ，除已證明滅失者外，不問屬於犯人與否或有無查扣，均應
    宣告沒收，例如刑法第38條第1 項第1 款、第2 項、第200
    條、第205 條、第209 條、第219 條、第266 條第2 項、毒
    品危害防制條例第18條第1 項前段等規定屬之；後者則係指
    供犯罪所用、預備用或因犯罪所得，以屬於被告所有者為限
    ，始應予以沒收，例如毒品危害防制條例第19條第1 項前段
    是（最高法院96年度台上字第7069號判決參照）。扣案如附
    表編號6、7（含門號0000000000號）之行動電話各1支，
    分別係被告潘威宏、陳進財所有，分別用以聯繫如附表二所
    示販賣海洛因、甲基安非他命、轉讓甲基安非他命及附表一
    所示販賣海洛因、甲基安非他命、愷他命之行動電話，業經
    證人潘威宏、林志平、鄭毓昶、劉紋君、魏君芳、賴文良、
    蔡建華證述在卷，並有上開門號通訊監察譯文1份在卷可參
    ；又扣案如附表三編號1至3所示之第二級毒品甲基安非他命
    7 包（驗前總純質淨重36公克）、第三級毒品愷他命各1包
    愷他命各1包（驗前純質淨重各為6.84公克、17.65公克），
    甲基安非他命7包均係被告潘威宏預備供販賣之用，愷他命
    則均係被告潘威宏意圖販賣而持有第三級毒品犯行所用之物
    ，均係當場查獲之毒品，均應依毒品危害防制條例第18條第
    1 項前段之規定，在各罪主文項下俱宣告沒收；至因鑑定用
    罄部分，因已滅失，自不併予宣告沒收銷燬，附此敘明；又
    前開第二級毒品甲基安非他命及第三級毒品愷他命之外包裝
    袋共9只，均係被告潘威宏所有用於包裹毒品，防其裸露、
    潮濕，便於持有，預備供販賣第二級毒品或供意圖販賣而持
    有第三級毒品之用，爰均依毒品危害防制條例第19條第1 項
    之規定，在各罪主文項下宣告沒收。又被告潘威宏販賣第一
    級毒品所得共為29,200元、販賣第二級毒品所得共為21,500
    元未扣案，前開犯行所得之財物，如全部或一部不能沒收時
    ，均應沒收，如全部或一部不能沒收時，以被告潘威宏之財
    產抵償之。至附表三編號4 、5 、7 （即門號0000000000號
    SIM 卡1 枚）、8 所示之物，雖分別為被告潘威宏、陳進財
    所有，惟非供被告潘威宏、陳進財犯本件犯行所用之物，亦
    無證據證明與本案犯行有關，前開物品既與其等被訴販賣或
    轉讓行為欠缺直接關連性，爰均不宣告沒收；另門號000000
    0000號、0000000000號行動電話各1 支，均為被告陳進財所
    持用與被告潘威宏聯絡毒品交易事宜所用之物，業經被告陳
    進財陳明在卷，並有前開通訊監察譯文1 附卷可參，惟遍查
    卷內既無証據資料足資證明前開物品仍現實存在或確為被告
    陳進財所有之物，且該物品亦非屬違禁物，故為免造成執行
    困難，爰不予宣告沒收，均附此敘明。另扣案現金301,500
    元，其中如附表三編號9 所示之5 萬元部分，係被告潘威宏
    於98年6 、7 月間向被告陳進財購入第一、二級毒品，嗣為
    附表二所示販賣第一、二級毒品犯行回帳予被告陳進財，並
    由被告陳進財收受所有，業據被告潘威宏證述在卷（見本院
    卷第201 頁），足認係被告陳進財所有、另涉嫌於98年6 、
    7 月間犯販賣第一、二級毒品所得，此部分宜由檢察官依法
    另案偵查，而為重要事證，爰不宣告沒收；至其餘之現金25
    1,500 元其中之1,500 元雖為被告陳進財所有，業經被告陳
    進財陳明在卷，惟無證據足認係其為本件犯行所得，及其中
    之25萬元，縱認證人莊卉穎證述可疑，前已述及，亦無其他
    證據足認為被告陳進財所有或與被告陳進財本件犯行有何關
    連，爰不予宣告沒收，併此敘明。
八、至本案被告潘威宏於本院審理時證述曾在98年6 、7 月間某
    日向被告陳進財購買海洛因、甲基安非他命，有時是被告陳
    進財將毒品送至其住處，有時是其至被告陳進財家裡拿取毒
    品，於取得毒品後，並販賣或轉讓第一、二級毒品於附表二
    所示之人等語，另曾於98年8 月10日、98年10月中旬某日（
    即本件犯罪事實三）販賣第一級海洛因予被告賴文良，被告
    賴文良因現金不足，故轉讓第二級甲基安非他命予其以作為
    被告賴文良購買海洛因價金之不足部分等語明確（見本院卷
    第175 、176 、201 頁），此為被告賴文良坦承在卷（見本
    院卷第178 頁反面），並有前開通訊監察譯文在卷可參（見
    臺灣板橋地方法院檢察署98年度偵字第34264 號卷第137 頁
    ）。是(一)被告陳進財於98年6 、7 月間涉嫌販賣第一級毒品
    海洛因、第二級毒品甲基安非他命予被告潘威宏之犯行，及
    (二)被告潘威宏於98年8 月10日、同年10月中旬涉嫌二次販賣
    第一級毒品海洛因予被告賴文良之犯行，及(三)被告賴文良於
    98 年8月10日涉嫌轉讓禁藥甲基安非他命予被告潘威宏犯行
    ，此部分爰均移由臺灣板橋地方法院檢察署檢察官依法偵查
    處理，併此敘明。
據上論斷，應依刑事訴訟法第299 條第1 項前段、第300 條，毒
品危害防制條例第4條第1項、第2項、第3項、第5條第3項、第17
條、第18條第1項前段、第19條第1項，藥事法第83條第1項，刑
法第11條、第37條第1項、第51條第5款、第38條第1項第2款，判
決如主文。
本案經檢察官姜麗君到庭執行職務。
中    華    民    國   100    年    3     月    31    日
              刑事第十四庭  審判長法  官  吳幸娥
                                  法  官  廖欣儀
                                  法  官  傅明華
上列正本證明與原本無異。
如不服本判決應於收受判決後10日內向本院提出上訴書狀，並應
敘述具體理由；其未敘述上訴理由者，應於上訴期間屆滿後20日
內向本院補提理由書（均須按他造當事人之人數附繕本）「切勿
逕送上級法院」。
                                  書記官  蔡一如
中    華    民    國   100    年    3     月    31    日
附錄本案論罪科刑法條：
毒品危害防制條例第4 條
製造、運輸、販賣第一級毒品者，處死刑或無期徒刑；處無期徒
刑者，得併科新臺幣2 千萬元以下罰金。
製造、運輸、販賣第二級毒品者，處無期徒刑或7 年以上有期徒
刑，得併科新臺幣1 千萬元以下罰金。
製造、運輸、販賣第三級毒品者，處5 年以上有期徒刑，得併科
新臺幣7 百萬元以下罰金。
製造、運輸、販賣第四級毒品者，處3 年以上10年以下有期徒刑
，得併科新臺幣3 百萬元以下罰金。
製造、運輸、販賣專供製造或施用毒品之器具者，處1 年以上7
年以下有期徒刑，得併科新臺幣1 百萬元以下罰金。
前5 項之未遂犯罰之。
毒品危害防制條例第5條
意圖販賣而持有第一級毒品者，處無期徒刑或 10 年以上有期徒
刑，得併科新臺幣 7 百萬元以下罰金。
意圖販賣而持有第二級毒品者，處 5 年以上有期徒刑，得併科
新臺幣 5 百萬元以下罰金。
意圖販賣而持有第三級毒品者，處 3 年以上 10 年以下有期徒
刑，得併科新臺幣 3 百萬元以下罰金。
意圖販賣而持有第四級毒品或專供製造、施用毒品之器具者，處
 1 年以上7 年以下有期徒刑，得併科新臺幣 1 百萬元以下罰金
。
藥事法第83條
明知為偽藥或禁藥，而販賣、供應、調劑、運送、寄藏、牙保、
轉讓或意圖販賣而陳列者，處7 年以下有期徒刑，得併科新臺幣
5 百萬元以下罰金。
犯前項之罪，因而致人於死者，處7 年以上有期徒刑，致重傷者
，處3 年以上12年以下有期徒刑。
因過失犯第1 項之罪者，處2 年以下有期徒刑、拘役或科新臺幣
30萬元以下罰金。
第1 項之未遂犯罰之。
附表一：
┌──┬────┬────┬───┬───────┬────────────────┐
│編號│交易時間│交易地點│買受人│交  易  內  容│交        易        方        式│
├──┼────┼────┼───┼───────┼────────────────┤
│ 1  │98年12月│潘威宏位│潘威宏│以新臺幣10萬8 │陳進財於前開交易時地交付海洛因6 │
│    │4日或同 │於臺北縣│      │千元購買海洛因│錢（約24公克）予潘威宏，潘威宏販│
│    │年月5日 │新莊市五│      │6錢（約24公克 │賣毒品後，陸續回帳交付價金予陳進│
│    │某時許  │工三路62│      │，海洛因1錢1萬│財。                            │
│    │        │巷2號2樓│      │8千元）       │                                │
│    │        │居所內  │      │              │                                │
│    ├────┴────┴───┴───────┴────────────────┤
│    │主文：陳進財販賣第一級毒品，處無期徒刑，褫奪公權終身，扣案如附表編號柒所示│
│    │      行動電話（含門號0000000000號SIM卡壹枚）沒收，未扣案之販賣第一級毒品所 │
│    │      得新臺幣拾萬捌仟元沒收，如全部或一部不能沒收時，以其財產抵償之。      │
├──┼────┬────┬───┬───────┬────────────────┤
│編號│交易時間│交易地點│買受人│交  易  內  容│交        易        方        式│
├──┼────┼────┼───┼───────┼────────────────┤
│ 2  │98年11月│潘威宏位│潘威宏│以新臺幣1萬5千│陳進財於前開交易時地交付甲基安非│
│    │23日至同│於臺北縣│      │元購買甲基安非│他命3兩（約25.5公克）予潘威宏， │
│    │年月27日│新莊市五│      │他命3兩（約25.│潘威宏販賣毒品後，陸續回帳價金予│
│    │間之某日│工三路62│      │5公克）       │陳進財。                        │
│    │某時許  │巷2號2樓│      │              │                                │
│    │        │居所內  │      │              │                                │
│    ├────┴────┴───┴───────┴────────────────┤
│    │主文：陳進財販賣第二級毒品，處有期徒刑柒年陸月，扣案如附表編號柒所示行動電│
│    │      話（含門號0000000000號SIM卡壹枚）沒收，未扣案之販賣第二級毒品所得新臺 │
│    │      幣壹萬伍仟元沒收，如全部或一部不能沒收時，以其財產抵償之。            │
├──┼────┬────┬───┬───────┬────────────────┤
│編號│交易時間│交易地點│買受人│交  易  內  容│交        易        方        式│
├──┼────┼────┼───┼───────┼────────────────┤
│ 3  │98年11月│潘威宏位│潘威宏│以新臺幣2萬9,7│陳進財於前開交易時地交付愷他命66│
│    │間某日某│於臺北縣│      │00元購買愷他命│公克予潘威宏。                  │
│    │時許    │新莊市五│      │66公克（每公克│                                │
│    │        │工三路62│      │450元）       │                                │
│    │        │巷2號2樓│      │              │                                │
│    │        │居所內  │      │              │                                │
│    ├────┴────┴───┴───────┴────────────────┤
│    │主文：陳進財販賣第三級毒品，處有期徒刑伍年陸月，扣案如附表編號柒所示行動電│
│    │      話（含門號0000000000號SIM卡壹枚）沒收，未扣案之販賣第三級毒品所得新臺 │
│    │      幣貳萬玖仟柒佰元沒收，如全部或一部不能沒收時，以其財產抵償之。        │
└──┴──────────────────────────────────────┘
附表二 ：
┌──┬────┬────┬───┬───────┬────────────────┐
│編號│交易時間│交易地點│買受人│交  易  內  容│交        易        方        式│
├──┼────┼────┼───┼───────┼────────────────┤
│ 1  │98年9月 │臺北縣三│林志平│以新臺幣2,500 │潘威宏以0000000000號行動電話、林│
│    │17日19時│重市（現│      │元購買海洛因8 │志平以0000000000號行動電話，在電│
│    │34分後之│改制為新│      │分之1錢（約0.5│話中聯絡妥交易事宜，並約定於前開│
│    │某時許  │北市三重│      │公克）        │交易地點，由潘威宏交付海洛因8分 │
│    │        │區，下同│      │              │之1錢（約0.5公克）予林志平，林志│
│    │        │）忠孝路│      │              │平，林志平並交付價金予潘威宏。  │
│    │        │、自強路│      │              │                                │
│    │        │交岔口之│      │              │                                │
│    │        │228公園 │      │              │                                │
│    │        │旁肉羹麵│      │              │                                │
│    │        │攤對面  │      │              │                                │
├──┼────┼────┼───┼───────┼────────────────┤
│2   │98年9月2│臺北縣三│同上  │以新臺幣2,500 │同上。                          │
│    │1日13時3│重商工旁│      │元購買海洛因8 │                                │
│    │9分後之 │紅綠燈下│      │分之1錢（約0.5│                                │
│    │某時許  │        │      │公克）        │                                │
├──┼────┼────┼───┼───────┼────────────────┤
│3   │98年9月2│臺北縣三│同上  │以新臺幣2,700 │同上。                          │
│    │2日21時4│重市忠孝│      │元購買海洛因8 │                                │
│    │8分後之 │路、自強│      │分之1錢（約0.5│                                │
│    │某時許  │路交岔路│      │公克）        │                                │
│    │        │口之228 │      │              │                                │
│    │        │公園旁  │      │              │                                │
├──┼────┼────┼───┼───────┼────────────────┤
│4   │98年9月2│同上    │同上  │以新臺幣2,500 │同上。                          │
│    │4日22時4│        │      │元購買海洛因8 │                                │
│    │9分後之 │        │      │分之1錢（約0.5│                                │
│    │某時許  │        │      │公克）        │                                │
├──┼────┼────┼───┼───────┼────────────────┤
│5   │98年9月2│臺北縣鶯│劉紋君│以新臺幣1,000 │潘威宏以0000000000號行動電話、劉│
│    │3日1時46│歌鎮（現│      │元購買海洛因0.│紋君以0000000000號行動電話，在電│
│    │分後之某│改制為新│      │2公克         │話中聯絡妥交易事宜，並約定於前開│
│    │時許    │北市鶯歌│      │              │交易地點，由潘威宏於前開時地交付│
│    │        │區，下同│      │              │海洛因0.2公克予林志平。劉紋君嗣 │
│    │        │）福德五│      │              │於98年10月11日2時5分許交付1,000 │
│    │        │街、桃鶯│      │              │元。                            │
│    │        │路口附近│      │              │                                │
├──┼────┼────┼───┼───────┼────────────────┤
│6   │98年11月│同上    │同上  │以新臺幣3,000 │潘威宏以0000000000號行動電話、劉│
│    │1日4時許│        │      │元購買海洛因8 │紋君以0000000000號行動電話，在電│
│    │        │        │      │分之1錢（約0.5│話中聯絡妥交易事宜，並約定於前開│
│    │        │        │      │公克）        │交易地點，由潘威宏於前開時地交付│
│    │        │        │      │              │海洛因8分之1錢予劉紋君，劉紋君並│
│    │        │        │      │              │交付價金予潘威宏。              │
├──┼────┼────┼───┼───────┼────────────────┤
│7   │98年11月│同上    │同上  │以新臺幣3,000 │同上                            │
│    │11日3時5│        │      │元購買海洛因8 │                                │
│    │分許    │        │      │分之1錢（約0.5│                                │
│    │        │        │      │公克）        │                                │
├──┼────┼────┼───┼───────┼────────────────┤
│8   │98年11月│同上    │同上  │以新臺幣3,000 │同上                            │
│    │21日16時│        │      │元購買海洛因8 │                                │
│    │20分許  │        │      │分之1錢（約0.5│                                │
│    │        │        │      │公克）        │                                │
├──┼────┼────┼───┼───────┼────────────────┤
│9   │98年8月2│賴文良位│賴文良│以新臺幣9,000 │潘威宏以0000000000號行動電話、賴│
│    │1日21時2│於臺北縣│      │元購買海洛因2 │文良以0000000000號行動電話，在電│
│    │0分許   │樹林市保│      │分之1錢（約2公│話中聯絡妥交易事宜，並約定於前開│
│    │        │安街住所│      │克）          │交易地點，由潘威宏於前開時地交付│
│    │        │巷口    │      │              │海洛因2分之1錢予賴文良，賴文良並│
│    │        │        │      │              │交付價金予潘威宏。              │
├──┼────┴────┴───┴───────┴────────────────┤
│    │主文：潘威宏販賣第一級毒品，共玖罪，各處有期徒刑柒年陸月，扣案如附表編號陸│
│    │      所示之物沒收，未扣案之販賣第一級毒品所得共計新臺幣貳萬玖仟貳佰元沒收，│
│    │      如全部或一部不能沒收時，以其財產抵償之。                              │
├──┼────┬────┬───┬───────┬────────────────┤
│編號│交易時間│交易地點│買受人│交  易  內  容│交        易        方        式│
├──┼────┼────┼───┼───────┼────────────────┤
│10  │98年10月│臺北市松│鄭毓昶│以新臺幣3,500 │潘威宏以0000000000號行動電話、鄭│
│    │14日20時│江路上某│      │元購買甲基安非│毓昶以0000000000號行動電話，在電│
│    │許      │統一便利│      │他命1公克     │話中聯絡妥交易事宜，並約定於前開│
│    │        │商店前  │      │              │交易地點，由潘威宏於前開時地交付│
│    │        │        │      │              │甲基安非他命1公克予鄭毓昶，鄭毓 │
│    │        │        │      │              │昶並交付價金予潘威宏。          │
├──┼────┼────┼───┼───────┼────────────────┤
│11  │98年10月│同上    │同上  │同上          │同上                            │
│    │19日9時1│        │      │              │                                │
│    │4分後之 │        │      │              │                                │
│    │某時許  │        │      │              │                                │
├──┼────┼────┼───┼───────┼────────────────┤
│12  │98年11月│同上    │同上  │以新臺幣7,000 │潘威宏以0000000000號行動電話、鄭│
│    │6日12時4│        │      │元購買甲基安非│毓昶以0000000000號行動電話，在電│
│    │7分後之 │        │      │他命2公克     │話中聯絡妥交易事宜，並約定於前開│
│    │某時許  │        │      │              │交易地點，由潘威宏於前開時地交付│
│    │        │        │      │              │甲基安非他命1公克予鄭毓昶，鄭毓 │
│    │        │        │      │              │昶暫時積欠潘威宏購買甲基安非他命│
│    │        │        │      │              │之價金。                        │
├──┼────┼────┼───┼───────┼────────────────┤
│13  │98年9月1│臺北縣板│魏君芳│以新臺幣2,500 │潘威宏以0000000000號行動電話、魏│
│    │7日21時 │橋市（現│      │元購買甲基安非│君芳以0000000000號行動電話，在電│
│    │許      │改制為新│      │他命1公克     │話中聯絡妥交易事宜，並約定於前開│
│    │        │北市板橋│      │              │交易地點，由潘威宏於前開時地交98│
│    │        │區，下同│      │              │甲基安非他命1公克予魏君芳，魏君1│
│    │        │）三民路│      │              │芳並交付價金予潘威宏。        許│
│    │        │上某處  │      │              │                                │
├──┼────┼────┼───┼───────┼────────────────┤
│14  │98年11月│同上    │同上  │同上          │同上                            │
│    │18日21時│        │      │              │                                │
│    │許      │        │      │              │                                │
├──┼────┼────┼───┼───────┼────────────────┤
│15  │98年11月│同上    │同上  │同上          │同上                            │
│    │底或12月│        │      │              │                                │
│    │初某日某│        │      │              │                                │
│    │時許    │        │      │              │                                │
│    │        │        │      │              │                                │
├──┼────┴────┴───┴───────┴────────────────┤
│    │主文：潘威宏販賣第二級毒品，共陸罪，各處有期徒刑壹年捌月，扣案如附表三編號一│
│    │      之甲基安非他命柒包（驗前總純質淨重拾陸公克）均沒收銷燬，扣案如附表三│
│    │      編號陸所示之物及前開毒品之外包裝袋柒只均沒收，未扣案之販賣第二級毒品所│
│    │      得共計新臺幣貳萬壹仟伍佰元沒收，如全部或一部不能沒收時，以其財產抵償之│
│    │      。                                                                    │
├──┼────┬────┬───┬───────┬────────────────┤
│編號│轉讓時間│轉讓地點│受讓人│轉  讓  內  容│轉        讓        方        式│
├──┼────┼────┼───┼───────┼────────────────┤
│16  │98年9月 │臺北縣板│蔡建華│無償轉讓甲基安│潘威宏以0000000000號行動電話、蔡│
│    │24日0時 │橋市四川│      │非他命1公克   │建華以0000000000號行動電話，在電│
│    │許      │路2段245│      │              │話中聯絡妥轉讓事宜，由潘威宏在受│
│    │        │巷口之便│      │              │讓時地交付甲基安非他命1公克予蔡 │
│    │        │利商店前│      │              │建華。                          │
│    │        │        │      │              │                                │
├──┼────┼────┼───┼───────┼────────────────┤
│17  │98年10月│臺北縣三│同上  │無償轉讓甲基安│潘威宏以0000000000號行動電話、蔡│
│    │2日2時許│重市大智│      │非他命0.4公克 │建華以0000000000號行動電話，在電│
│    │        │街某處  │      │              │話中聯絡妥轉讓事宜，由潘威宏在受│
│    │        │        │      │              │讓時地交付甲基安非他命0.4公克予 │
│    │        │        │      │              │蔡建華。                        │
├──┼────┼────┼───┼───────┼────────────────┤
│18  │98年10月│臺北縣五│同上  │無償轉讓甲基安│潘威宏以0000000000號行動電話、蔡│
│    │13日17時│股工業區│      │非他命（重量約│建華以0000000000號行動電話，在電│
│    │13分後之│內      │      │1次吸食量）   │話中聯絡妥轉讓事宜，由潘威宏在受│
│    │某時許  │        │      │              │讓時地交付甲基安非他命（重量約1 │
│    │        │        │      │              │次吸食量）予蔡建華。            │
├──┼────┴────┴───┴───────┴────────────────┤
│    │主文：潘威宏明知為禁藥而轉讓，共罪，各處有期徒刑陸月，扣案如附表三編號陸所│
│    │      示之物沒收。                                                          │
└──┴──────────────────────────────────────┘
附表三：
┌──┬─────────┬───────────────────┬────────┐
│編號│品名              │備註                                  │諭知沒收之法條  │
├──┼─────────┼───────────────────┼────────┤
│1   │甲基安非他命7包（ │被告潘威宏所有，供犯如附表二編號10至│毒品危害防制條例│
│    │驗前總純質淨重約為│15所示犯行所用之物。                  │第18條第1項前段 │
│    │36公克）          │已扣案，無毒品危害防制條例第19條第1 │                │
│    ├─────────┤項「如全部或一部不能沒收時，追徵其價額├────────┤
│    │外包裝袋7只       │」之問題。                            │毒品危害防制條例│
│    │                  │                                      │第19條第1項     │
├──┼─────────┼───────────────────┼────────┤
│2   │愷他命1包（驗前純 │被告潘威宏所有，供犯意圖販賣而持有第│毒品危害防制條例│
│    │質淨重為6.84公克）│三級毒品犯行所用之物。                │第18條第1項前段 │
│    ├─────────┤已扣案，無毒品危害防制條例第19條第1 ├────────┤
│    │外包裝袋1只       │項「如全部或一部不能沒收時，追徵其價額│毒品危害防制條例│
│    │                  │」之問題。                            │第19條第1項     │
├──┼─────────┼───────────────────┼────────┤
│3   │愷他命1包（驗前純 │同上。                                │毒品危害防制條例│
│    │質淨重為17.65公克 │                                      │第18條第1項前段 │
│    │）                │                                      │                │
│    ├─────────┤                                      ├────────┤
│    │外包裝袋1只       │                                      │毒品危害防制條例│
│    │                  │                                      │第19條第1項     │
├──┼─────────┼───────────────────┼────────┤
│4   │殘渣袋1只         │被告潘威宏所有，供其施用毒品所用之物│不沒收          │
│    │分裝袋4只         │，非供本件犯行所用之物。              │                │
│    │玻璃球1顆         │                                      │                │
│    │安非他命吸食器2組 │                                      │                │
│    │分裝鏟6支         │                                      │                │
├──┼─────────┼───────────────────┼────────┤
│5   │行動電話1支（含門 │均為被告潘威宏所有；門號0000000000  │不沒收          │
│    │號0000000000號、  │號之SIM卡1枚，非供本件犯行所用之物；門│                │
│    │0000000000號SIM卡 │號0000000000號SIM卡1枚，雖被告潘威宏坦│                │
│    │各1枚）           │認用以聯絡販毒犯行所用，惟無證據足認係│                │
│    │                  │本件犯行所用之物。                    │                │
├──┼─────────┼───────────────────┼────────┤
│6   │門號0000000000號行│被告潘威宏所有，供犯本件販毒犯行所用│毒品危害防制條例│
│    │動電話，含SIM卡1枚│之物。                                │第19條第1項     │
│    │                  │已扣案，無毒品危害防制條例第19條第1 │                │
│    │                  │項「如全部或一部不能沒收時，追徵其價額│                │
│    │                  │」之問題。                            │                │
├──┼─────────┼───────────────────┼────────┤
│7   │行動電話1支（含門 │均為被告陳進財所有；門號0000000000  │行動電話1支（ │
│    │號0000000000號、  │號之SIM卡1枚，係供本件犯行所用之物，應│含門號0000000000│
│    │0000000000號SIM卡 │予沒收；門號0000000000號SIM卡1枚，惟無│號之SIM卡1枚）：│
│    │各1枚）           │證據足認係本件犯行所用之物，不沒收。│依毒品危害防制條│
│    │                  │已扣案，無毒品危害防制條例第19條第1項 │例第19條第1項沒 │
│    │                  │「如全部或一部不能沒收時，追徵其價額」│收。            │
│    │                  │之問題。                              │門號0000000000│
│    │                  │                                      │號SIM卡1枚：不沒│
│    │                  │                                      │收。            │
├──┼─────────┼───────────────────┼────────┤
│8   │門號0000000000號行│被告潘威宏所有，非供本件犯行所用之物│不沒收          │
│    │動電話，含SIM卡1枚│。                                    │                │
├──┼─────────┼───────────────────┼────────┤
│9   │現金新臺幣301,500 │其中5萬元：係被告潘威宏於98年6、7月 │不沒收          │
│    │元                │間向被告陳進財購入第一、二級毒品，嗣為│                │
│    │                  │附表二所示販賣第一、二級毒品犯行回帳予│                │
│    │                  │被告陳進財，並由被告陳進財收受所有，足│                │
│    │                  │認係被告陳進財所有、另涉嫌於98年6、7月│                │
│    │                  │間犯販賣第一、二級毒品所得，此部分宜由│                │
│    │                  │檢察官依法另案偵查，而為重要事證，爰不│                │
│    │                  │宣告沒收。                            │                │
│    │                  │其餘之現金251,500元其中之1,500元雖為│                │
│    │                  │被告陳進財所有，業經被告陳進財陳明在卷│                │
│    │                  │，惟無證據足認係其為本件犯行所得，及其│                │
│    │                  │中之25萬元，縱認證人莊卉穎證述可疑，前│                │
│    │                  │已述及，亦無其他證據足認為被告陳進財所│                │
│    │                  │有或與被告陳進財本件犯行有何關連。    │                │
└──┴─────────┴───────────────────┴────────┘
附表四：
┌─┬─────┬─┬──────┬──────┬─────────────┐
│編│日期時間  │聯│監察：A 姓名│對方：B 姓名│談話內容譯文              │
│號│          │絡│及號碼      │及號碼      │                          │
│  │          │方│            │            │                          │
│  │          │向│            │            │                          │
├─┼─────┼─┼──────┼──────┼─────────────┤
│1 │98年9月17 │←│潘威宏      │陳進財      │B：他這個跟你之前那個有沒 │
│  │日18時46分│  │0000000000  │0000000000  │   有。                   │
│  │（見臺灣板│  │            │            │A：嘿。                   │
│  │橋地方法院│  │            │            │B：差不多，這個可以了。   │
│  │檢察署98年│  │            │            │A：可以了哦。             │
│  │度偵字第  │  │            │            │B：對啦。                 │
│  │34264號卷1│  │            │            │A：好，了解。             │
│  │第152頁正 │  │            │            │B：越吃愈大，這樣晚上就沒 │
│  │反面）    │  │            │            │   有了。                 │
│  │          │  │            │            │A：我現在再過去拿，我這裡 │
│  │          │  │            │            │   剩下沒有多少了。       │
│  │          │  │            │            │B：等一下，晚上麻煩你，如 │
│  │          │  │            │            │   果有經過再那個，你如果 │
│  │          │  │            │            │   處理好。               │
│  │          │  │            │            │A：好啦。                 │
├─┼─────┼─┼──────┼──────┼─────────────┤
│2 │98年9月18 │←│同上        │同上        │B：四一。                 │
│  │日12時8分 │  │            │            │A：哦，那要晚一點哦。     │
│  │（見同上偵│  │            │            │B：你把它們裝在一起拉。   │
│  │查卷1第157│  │            │            │A：好。                   │
│  │頁）      │  │            │            │B：重量好幾次了，我不好意 │
│  │          │  │            │            │   思跟你講。             │
│  │          │  │            │            │A：不會吧，有差嗎         │
│  │          │  │            │            │B：不夠重拉，不是我是講重 │
│  │          │  │            │            │   量拉。                 │
│  │          │  │            │            │A：應該是不會吧，沒關係， │
│  │          │  │            │            │   我幫你注意一下，大約在2│
│  │          │  │            │            │   點才會到哦。           │
│  │          │  │            │            │B：沒有關係，你裝在一起， │
│  │          │  │            │            │   那個重量幫我注意一下。 │
├─┼─────┼─┼──────┼──────┼─────────────┤
│3 │98年9月18 │→│同上        │陳進財      │A：你等一下留一點給我，別 │
│  │日20時21分│  │            │0000000000  │   人要不夠拿給人家。     │
│  │（見同上偵│  │            │            │B：哦。                   │
│  │查卷第160 │  │            │            │A：你那邊還有吧。         │
│  │頁）      │  │            │            │B：嗯，有是剩那個而已。   │
│  │          │  │            │            │A：不用多沒有關係。       │
│  │          │  │            │            │B：這樣子哦。             │
│  │          │  │            │            │A：先應付一下就好了。     │
│  │          │  │            │            │B：好。                   │
│  │          │  │            │            │A：那等一下我過去拿。     │
│  │          │  │            │            │B：好。                   │
├─┼─────┼─┼──────┼──────┼─────────────┤
│4 │98年9月22 │←│同上        │陳進財      │B：你現在過來好了。       │
│  │日23時11分│  │            │0000000000  │A：我剛到汐止而已，可能要 │
│  │許（見同上│  │            │            │   等一下。               │
│  │偵查卷第17│  │            │            │B：我欠你一個5000嘛，我要 │
│  │5頁反面） │  │            │            │   拿四一。               │
│  │          │  │            │            │A：好。                   │
│  │          │  │            │            │B：我的重量幫我秤足一點。 │
│  │          │  │            │            │A：好。                   │
├─┼─────┼─┼──────┼──────┼─────────────┤
│5 │98年9月28 │←│同上        │陳進財      │B：你那邊有多少。         │
│  │日17時56分│  │            │0000000000  │A：你說錢嗎。             │
│  │許（見同上│  │            │            │B：阿。                   │
│  │偵查卷第19│  │            │            │A：2萬。                  │
│  │5頁）     │  │            │            │B：差那麼多哦。           │
│  │          │  │            │            │A：2萬阿。                │
│  │          │  │            │            │B：你那只有2萬而已喔。    │
│  │          │  │            │            │A：對啊，我等一下還會出去 │
│  │          │  │            │            │   ，還有人要，湊到3萬差不│
│  │          │  │            │            │   多。                   │
│  │          │  │            │            │B：大約3萬就對了。        │
│  │          │  │            │            │A：等一下還有一個要四一還 │
│  │          │  │            │            │   可以拿。               │
│  │          │  │            │            │B：好，看怎樣我再打給你。 │
│  │          │  │            │            │A：好。                   │
├─┼─────┼─┼──────┼──────┼─────────────┤
│6 │98年9月30 │→│同上        │陳進財      │A：你男生有沒有幫我拿。   │
│  │日22時18分│  │            │0000000000  │B：有。                   │
│  │（見同上偵│  │            │            │A：有哦，那等一下我去在跟 │
│  │查卷第202 │  │            │            │   你講好了。             │
│  │頁）      │  │            │            │B：你多久要過來。         │
│  │          │  │            │            │A：我等小剛來，你要出去嗎 │
│  │          │  │            │            │   ？                     │
│  │          │  │            │            │B：我要去板橋拿。         │
├─┼─────┼─┼──────┼──────┼─────────────┤
│7 │98年10月8 │←│同上        │陳進財      │B：我財哥。               │
│  │日20時32分│  │            │0000000000  │A：嘿。                   │
│  │（見同上偵│  │            │            │B：麻煩你一下好不好。     │
│  │查卷第213 │  │            │            │A：好。                   │
│  │頁反面）  │  │            │            │B：嗯。                   │
│  │          │  │            │            │A：一樣哦。               │
│  │          │  │            │            │B：先拿八一好了。         │
│  │          │  │            │            │A：好啦。                 │
└─┴─────┴─┴──────┴──────┴─────────────┘